臺灣板橋地方法院刑事判決　　　　　　　94年度訴字第1665號
公　訴　人　臺灣板橋地方法院檢察署檢察官
被　　　告　甲○○
上列被告因毒品危害防制條例案件，經檢察官提起公訴（94年度
核退毒偵字第1286號），本院改依簡式審理程序，判決如下：
    主  文
甲○○連續施用第一級毒品，累犯，處有期徒刑柒月；扣案之已
使用過之注射針筒肆支、摻食器壹支均沒收。又連續施用第二級
毒品，累犯，處有期徒刑肆月；扣案之玻璃球壹個、摻食器壹支
均沒收。應執行有期徒刑玖月；扣案之已使用過之注射針筒肆支
、玻璃球壹個、摻食器壹支均沒收。
    事  實
一、甲○○前於民國（下同）87年間因施用毒品案件，經本院以
    87年度毒聲字第1801號裁定送觀察、勒戒後，認無繼續施用
    毒品之傾向，由臺灣板橋地方法院檢察署檢察官於87年9 月
    24日以87年度偵字第14331 號為不起訴處分確定；又於89年
    間因施用毒品案件，經本院以89年度聲觀字第353 號裁定送
    觀察、勒戒後，認無繼續施用毒品之傾向，由同署檢察官於
    89年2 月10日以89年度毒偵字第906 號為不起訴處分確定。
    復於89年間因施用毒品案件，經本院裁定送強制戒治，嗣於
    90年2 月13日停止戒治交付保護管束，於91年2 月8 日保護
    管束期滿執行完畢；刑案部分，由同署檢察官提起公訴，經
    本院於90年1 月30日以89年度訴字第2216號判決，判處應執
    行有期徒刑7 月（施用第一級毒品判六月、施用第二級毒品
    判3 月）確定，入監執行至91年10月27日縮刑期滿執行完畢
    （指揮書執畢日期為91年10月31日）。詎其猶不知悛悔，明
    知海洛因、安非他命分別係毒品危害防制條例所定之第一級
    、第二級毒品，不得施用、持有，竟基於施用毒品海洛因及
    安非他命之概括犯意，皆自94年3 月初某時起至94年5 月16
    日晚上9 時許止（起訴書載為於94年5 月16日為警採尿前回
    溯26小時、96小時內某時），連續在臺北縣板橋市之公園內
    及台中、南投、高雄縣等處之工地內（起訴書載為在不詳地
    點），以將毒品海洛因摻入冷開水，再以針筒注射之方式，
    施用第一級毒品海洛因多次，及將毒品安非他命置於玻璃球
    吸食器內點燃燒烤成煙以吸食氣體之方式施用安非他命多次
    。嗣甲○○於94年5 月16日晚上9 時10分許，在臺北縣板橋
    市○○路○ 段70巷15號2 樓為警當場查獲，並經警扣得其所
    有供施用毒品海洛因所用之注射針筒4 支、供施用毒品安非
    他命所用之玻璃球1 個、供施用毒品海洛因和安非他命所用
    之摻食器1 支。
二、案經臺北縣政府警察局海山分局報請臺灣板橋地方法院檢察
    署檢察官偵查起訴。本院於準備程序進行中，被告就被訴事
    實為有罪之陳述，經告知被告簡式審判程序之旨，並聽取當
    事人之意見後，裁定進行簡式審判程序。
    理  由
一、上開犯罪事實，業據被告甲○○於本院準備程序中與審理時
    皆坦認不諱，而其經警查獲後所採集之尿液檢體經送驗結果
    ，確呈海洛因代謝物鴉片類及安非他命之陽性反應，此有臺
    灣檢驗科技股份有限公司於94年6 月1 日出具之濫用藥物尿
    液檢驗報告1 件附卷可稽（附於臺灣板橋地方法院檢察署94
    年度核退毒偵字第1286號偵查卷宗第3 頁），並有已使用過
    之注射針筒4 支、玻璃球1 個、摻食器1 支扣案可資佐證，
    是被告前揭自白，核與事實相符，應堪信實。又被告前曾於
    87年間因施用毒品案件，經本院以87年度毒聲字第1801號裁
    定送觀察、勒戒後，認無繼續施用毒品之傾向，由臺灣板橋
    地方法院檢察署檢察官於87年9 月24日以87年度偵字第1433
    1 號為不起訴處分確定；又於89年間因施用毒品案件，經本
    院以89年度聲觀字第353 號裁定送觀察、勒戒後，認無繼續
    施用毒品之傾向，由同署檢察官於89年2 月10日以89年度毒
    偵字第906 號為不起訴處分確定。復於89年間因施用毒品案
    件，經本院裁定送強制戒治，嗣於90年2 月13日停止戒治交
    付保護管束，於91年2 月8 日保護管束期滿執行完畢等情，
    有臺灣高等法院被告前案紀錄表1 件在卷可按（附於本院卷
    宗內）。是以，本件事證已臻明確，被告犯行堪以認定，應
    各予依法論科。
二、查海洛因與安非他命依其成癮性、濫用性及對社會危害性之
    程度，已分別為毒品危害防制條例第2 條第2 項第1 款、第
    2 款列為第一級毒品與第二級毒品。核被告甲○○所為，係
    犯毒品危害防制條例第10條第1 項、第2 項之施用第一、二
    級毒品罪。其施用前持有海洛因、安非他命之低度行為，為
    施用之高度行為所吸收，不另論罪。又其先後多次施用第一
    、二級毒品之犯行，均時間緊接，所犯為構成要件相同之罪
    名，顯係基於概括犯意反覆為之，各應依刑法第56條之規定
    ，論以一罪，並加重其刑；其所犯上開2 罪，犯意各別，行
    為互殊，應分論併罰。再查，被告前有如事實欄所示之論罪
    科刑執行情形，有前揭臺灣高等法院被告前案紀錄表在卷可
    考，其於有期徒刑執行完畢後之5 年以內，再犯有期徒刑以
    上之本罪，為累犯，均應依刑法第47條之規定遞予加重其刑
    。爰審酌被告前曾因施用毒品案件，經送觀察、勒戒及強制
    戒治後，仍未能戒斷其施用毒品之惡習，再犯本件犯行，惟
    因施用毒品均僅係戕害其自己身心並無加害他人，再衡量其
    之素行（有上揭臺灣高等法院被告前案紀錄表可按）及於本
    院審理時業已坦認犯行態度良好等一切情狀，分別量處如主
    文所示之刑，並定其應執行刑，以示懲儆。
三、扣案之已使用過之注射針筒4 支、玻璃球1 個及摻食器1 支
    ，均係被告所有，分別供犯本件施用毒品海洛因、毒品安非
    他命所用之物，業據被告供陳在卷，均應依刑法第38條第1
    項第2款規定宣告沒收。
據上論斷，應依刑事訴訟法第273 條之1 第1 項、第299 條第1
項前段，毒品危害防制條例第10條第1 項、第2 項、第18條第1
項前段，刑法第11條前段、第56條、第47條、第38條第1 項第2
款、第51條第5 款，判決如主文。
本案經檢察官張慶林到庭執行職務。
中　　華　　民　　國　　94　　年　　9 　　月　　30　　日
    ????????刑事第十二庭 法?官?陳?靜?茹
以上正本證明與原本無異
如不服本判決應於送達後10日內向本院提出上訴狀
                            ?   書記官　廖?美?紅
中　　華　　民　　國　　94　　年　　9 　　月　　30　　日
附錄本案論罪科刑法條全文
毒品危害防制條例第10條
施用第一級毒品者，處六月以上五年以下有期徒刑。
施用第二級毒品者，處三年以下有期徒刑。
